臺灣南投地方法院民事裁定
111年度消債更字第10號
聲  請  人  
即  債務人  陳玉鳳  
代  理  人  林一哲律師（法律扶助律師）
相  對  人  
即  債權人  台北富邦商業銀行股份有限公司

法定代理人  程耀輝  


相  對  人  
即  債權人  國泰世華商業銀行股份有限公司

法定代理人  郭明鑑  


相  對  人  
即  債權人  花旗（台灣）商業銀行股份有限公司


法定代理人  莫兆鴻  


代  理  人  陳正欽  
相  對  人  
即  債權人  台中商業銀行股份有限公司

法定代理人  王貴鋒  


相  對  人  
即  債權人  臺灣新光商業銀行股份有限公司

法定代理人  李增昌  
代  理  人  陳怡君  
相  對  人  
即  債權人  聯邦商業銀行股份有限公司


法定代理人  林鴻聯  
代  理  人  黃莉玲  
相  對  人  
即  債權人  遠東國際商業銀行股份有限公司

法定代理人  周添財  


相  對  人  
即  債權人  元大商業銀行股份有限公司


法定代理人  翁健    
代  理  人  黃勝豐  
相  對  人  
即  債權人  凱基商業銀行股份有限公司


法定代理人  魏寶生  


相  對  人  
即  債權人  星展（台灣）商業銀行股份有限公司


法定代理人  伍維洪  


相  對  人  
即  債權人  台新國際商業銀行股份有限公司


法定代理人  尚瑞強  


相  對  人  
即  債權人  日盛國際商業銀行股份有限公司

法定代理人  郭倍廷  


相  對  人  
即  債權人  摩根聯邦資產管理股份有限公司

法定代理人  李文明  
代  理  人  黃莉玲  
相  對  人  
即  債權人  良京實業股份有限公司

法定代理人  平川秀一郎



上列當事人聲請消費者債務清理事件，本院裁定如下：
    主  文
聲請人即債務人陳玉鳳自民國一百一十一年五月三十一日下午四
時起開始更生程序。
命司法事務官進行本件更生程序。
    理  由
一、聲請意旨略以：聲請人即債務人（下稱聲請人）有不能清償
    債務之情事，前曾向本院為前置調解之聲請，惟因相對人即
    債權人（下稱相對人）未到場調解而調解不成立。聲請人目
    前積欠全體相對人債務總額計新臺幣（下同）3,345,105元
    ，復未經法院裁定開始清算程序或宣告破產，爰依法聲請准
    予裁定更生等語。
二、按債務人不能清償債務或有不能清償之虞，且無擔保或無優
    先權之本金及利息債務總額未逾1,200萬元者，於法院裁定
    開始清算程序或宣告破產前，得向住所地法院聲請更生。債
    務人對於金融機構負債務者，在聲請更生或清算前，應向最
    大債權金融機構請求協商債務清償方案，或向其住、居所地
    之法院或鄉、鎮、市、區調解委員會聲請債務清理之調解；
    債務人為前項請求或聲請，應以書面為之，並提出財產及收
    入狀況說明書、債權人及債務人清冊，及按債權人之人數提
    出繕本或影本，消費者債務清理條例（下稱消債條例）第3
    條、第5條第1項、第42條第1項、第151條第1項、第2項分別
    定有明文。又法院開始更生程序之裁定，應載明其年、月、
    日、時，並即時發生效力。法院裁定開始更生或清算程序後
    ，得命司法事務官進行更生或清算程序；必要時，得選任律
    師、會計師或其他適當之自然人或法人1人為監督人或管理
    人，消債條例第45條第1項、第16條第1項亦有明文規定。
三、經查：
　㈠聲請人前有不能清償債務之情事，前以書面向本院聲請前置
    調解不成立，並經本院以110年度司消債調字第100號前置調
    解事件發給調解不成立證明書，業經本院依職權調取本院11
    0年度司消債調字第100號前置調解事件卷宗（下稱調解卷）
    審閱無訛，堪認屬實。　
  ㈡聲請人每月所得：
　　聲請人主張現於山田房屋擔任房屋仲介人員，平均每月收入
    為25,000元，有聲請人財產及收入狀況說明書（見調解卷）
    、在職證明書（見本院卷第259頁）可查，亦有本院依職權
    查詢聲請人於勞保局被保險人投保資料可佐（見調解卷），
    堪認屬實。是聲請人之每月固定收入約為25,000元，應有固
    定收入履行更生方案，而有重建更生之可能。
　㈢聲請人每月必要支出：
　　聲請人陳稱個人每月必要支出以衛生福利部公告之110年度
    臺灣省最低生活費1.2倍即15,946元為準計算。本院考量聲
    請人負債之現況，該日常生活所需費用，自應節制開支，不
    得有超越一般人最低生活標準之享受，否則反失衡平，故依
    消債條例第64條之2第1項規定，聲請人之必要生活費用，應
    以最近1年衛生福利部或直轄市政府所公告當地區每人每月
    最低生活費1.2倍計算其數額。而核以111年度臺灣地區每人
    每月最低生活費1.2倍為17,076元（計算式：14,230×1.2＝17
    ,076）之計算，除有特殊情形並有證據證明者外，本宜以此
    為度，始得認係必要支出。聲請人主張之每月必要支出未逾
    上開必要支出限度，應屬妥適。
　㈣不能清償或有不能清償之虞：
  ⒈依全體債權人陳報債權情形可知，相對人台北富邦商業銀行
    股份有限公司陳報本金及利息債權金額為773,342元、相對
    人國泰世華商業銀行股份有限公司陳報本金及利息債權金額
    為924,230元、相對人花旗（台灣）商業銀行股份有限公司
    陳報債權本金金額為45,677元、相對人台中商業銀行股份有
    限公司陳報本金及利息債權金額為73,734元、相對人臺灣新
    光商業銀行股份有限公司陳報本金及利息債權金額為163,21
    2元、相對人聯邦商業銀行股份有限公司陳報本金及利息債
    權金額為905,245元、相對人遠東國際商業銀行股份有限公
    司陳報本金及利息債權金額為365,467元、相對人元大商業
    銀行股份有限公司陳報本金及利息債權金額為541,305元、
    相對人凱基商業銀行股份有限公司陳報本金及利息債權金額
    為1,026,527元、相對人星展（台灣）商業銀行股份有限公
    司陳報本金及利息債權金額為291,986元、相對人台新國際
    商業銀行股份有限公司陳報本金及利息債權金額為1,415,03
    4元、相對人日盛國際商業銀行股份有限公司陳報本金及利
    息債權金額為614,974元、相對人摩根聯邦資產管理股份有
    限公司陳報本金及利息債權金額為376,518元、相對人良京
    實業股份有限公司陳報本金及利息債權金額為187,577元，
    總計聲請人積欠相對人之無擔保或無優先權之本金及利息債
    務總額已達7,704,828元，有全體相對人陳報狀在卷可查。
  ⒉依本院查詢聲請人財產資料及108、109年度所得資料，聲請
    人之108、109年度所得額分別為0元、2,000元(見調解卷)，
    名下除無殘值之車牌號碼：00-0000、7492-XL號車輛（分別
    於西元1984、2006年出廠）外，別無其他財產，另有中華郵
    政股份有限公司南投三和郵局存款592元、明台產物保險股
    份有限公司產物保險單（無保單價值），合計財產總價值約
    略為592元(分見本院卷第255頁至第257頁、第273頁)，堪認
    聲請人其債務大於財產。
  ⒊故依聲請人目前每月固定平均收入25,000元，扣除每月必要
    支出15,946元後，每月餘9,054元（計算式：25,000－15,946
    ＝9,054），而餘額9,054元若全用以清償債權人債務，則須
    約至少70餘年方有可能清償完畢（計算式：【7,704,828－59
    2】÷【9,054×12】≒70.9），已遠超過一般更生方案以6年72
    期作為更生重建之基準，足認而有不能清償之虞之情事，應
    予更生重建生活，始符消費者債務清理條例協助債務人重建
    更生之立法本意。
四、綜上所述，本件聲請人有不能清償債務之情事，又所負無擔
    保或無優先權之本金及利息債務總額未逾1,200萬元，且未
    經法院裁定開始清算程序或宣告破產，復查無消債條例第6
    條第3項、第8條或第46條各款所定應駁回更生聲請之事由存
    在，則聲請人聲請更生，應屬有據，自應准許。
五、爰依首揭規定，裁定如主文。
中　　華　　民　　國　　111 　年　　5 　　月　　30　　日
                    民事第一庭法　官　葛耀陽
上為正本係照原本作成。
本件不得抗告。
中　　華　　民　　國　　111 　年　　6 　　月　　1 　　日
                              書記官　黃婉淑